最高法院刑事判決　　　　　　九十六年度台上字第六一五七號
上　訴　人　甲○○
上列上訴人因偽造有價證券案件，不服台灣高等法院中華民國九
十四年十月二十五日第二審判決（九十四年度上訴字第二○三一
號，起訴案號：台灣台北地方法院檢察署九十三年度偵字第五一
七三號），提起上訴，本院判決如下：
    主  文
上訴駁回。
    理  由
按刑事訴訟法第三百七十七條規定，上訴於第三審法院，非以判
決違背法令為理由，不得為之。是提起第三審上訴，應以原判決
違背法令為理由，係屬法定要件。如果上訴理由狀並未依據卷內
訴訟資料，具體指摘原判決不適用何種法則或如何適用不當，或
所指摘原判決違法情事，顯與法律規定得為第三審上訴理由之違
法情形，不相適合時，均應認其上訴為違背法律上之程式，予以
駁回。本件原審經審裡結果，認為上訴人甲○○偽造有價證券犯
行明確，第一審判決適用行為時即修正前刑法牽連犯規定，從一
重論處上訴人偽造有價證券（累犯）罪刑，並無不合，予以維持
，駁回上訴人在第二審之上訴，已詳敘其調查、取捨證據之結果
及憑以認定犯罪事實之心證理由。並就上訴人否認之供詞及其所
辯各語認非可採，予以論述。經核所為論敘均與卷內證據資料相
符，從形式上觀察，並無認定事實不依證據或有何採證違背證據
法則等違法情形存在。原判決理由內已依憑劉興煒、黃欣穎於第
一審審理時之供證，以及上訴人持向江國煌調現，付款人為中興
商業銀行承德分行，票載日期為民國九十二年十月十五日，票號
ATP0000000 號支票之其上發票人欄所鈐印文為「劉興偉
」，與劉興煒在上開銀行甲存帳戶戶名不符，衡情該支票倘係劉
興煒蓋好發票人印文再交付上訴人，縱或有誤取與印鑑章不符之
印章蓋用情形，然其蓋用自己印章，應不致名字有錯字，乃認定
該紙支票確係上訴人竊取後，再行偽造行使無誤。而劉興煒於發
現該紙空白支票不見後，所以未立即報案，以及案發後表示不追
究上訴人，係怕自己記錯，但伊有要會計請銀行說如果有人提示
該支票，要通知伊，且案發後因上訴人已將該支票返還，故伊願
原諒上訴人，此亦經劉興煒於偵查中供陳屬實。是要不能以劉某
未於發現空白支票不見，即刻報案，及渠嗣後未追究上訴人，乃
認係對上訴人有利之證據，原判決對之未說明不採之理由，要無
理由不備之違法。至劉興煒上開銀行之支票，依以往習慣，拿回
公司後，劉某就會要求蓋上「禁止背書轉讓」戳記，此經證人黃
欣穎於第一審審理時到庭結證屬實，是亦不能以上開支票已蓋有
「禁止背書轉讓」印文乙節，即認其係經劉某同意授權上訴人所
簽發，則原判決對此未加審酌及說明不採之理由，亦無理由欠備
之違誤可指。是上訴意旨以上情指摘原判決違背法令，核與法律
規定得為第三審上訴理由之違法情形，不相適合。而其餘上訴意
旨，則係就屬原審採證認事職權之行使及原判決已說明事項，徒
憑己見，任意指摘，且仍為單純事實之爭執，均不能認係適法之
第三審上訴理由。上訴人竊取劉興煒所有空白支票，牽連犯刑法
第三百二十條第一項竊盜罪部分，核屬刑事訴訟法第三百七十六
條第二款所定不得上訴第三審之案件，其牽連之重罪（偽造有價
證券罪）上訴既不合法，無從為實體之判決，該輕罪部分亦無從
適用審判不可分原則，併為實體上審判，亦應從程序上予以駁回
。依上揭說明，本件上訴違背法律上之程式，應予駁回。
據上論結，應依刑事訴訟法第三百九十五條前段，判決如主文。
中　　華　　民　　國　九十六　年　 十一　 月　 十五 　日
                      最高法院刑事第七庭
                          審判長法官  張　淳　淙
                                法官  劉　介　民
                                法官  張　春　福
                                法官  蔡　彩　貞
                                法官  林　俊　益
      本件正本證明與原本無異
                                      書  記  官
中　　華　　民　　國　九十六　年　 十一 　月  二十二  日
                                                      V
